臺灣高等法院臺中分院刑事判決　　　　100年度上訴字第864號
上　訴　人
即　被　告　韓皓圳
選任辯護人　許哲嘉律師
上列上訴人因毒品危害防制條例案件，不服臺灣臺中地方法院99
年度訴字第3181號中華民國100年3月3日第一審判決（起訴案號
：臺灣臺中地方法院檢察署99年度偵字第21843號），提起上訴
，本院判決如下：
    主  文
上訴駁回。
    事  實
一、韓皓圳（綽號東東）明知甲基安非他命具成癮性、濫用性及
    對社會危害性，係經行政院衛生署公告列為毒品危害防制條
    例第二條第二項第二款之第二級毒品，不得非法持有、販賣
    ，竟基於販賣第二級毒品甲基安非他命以營利之犯意，先於
    不詳時間、地點，向姓名年籍均不詳綽號為「阿華」之人，
    購入不詳數量、價格之甲基安非他命後，再將甲基安非他命
    以其所有之電子磅秤秤重、分裝，並以其所有之ＳＯＮＹ
    ＥＲＩＣＳＳＯＮ廠牌、門號0000000000號行動
    電話作為對外聯繫毒品交易之工具，先後於如附表一所示之
    時間、地點，與吳秉寰所持用之門號0000000000
    號行動電話聯繫第二級毒品交易事宜，而販賣甲基安非他命
    予吳秉寰（各次販賣之對象、時間、地點及每次販賣所得均
    詳如附表一所載)，合計販賣甲基安非他命所得財物為新臺
    幣（下同）三千五百元，並從中獲取價差合計一千五百元之
    利潤。嗣因警據報查知韓皓圳涉嫌販賣甲基安非他命之情事
    ，乃聲請自民國九十九年八月二十六日起至同年九月二十四
    日止，對韓皓圳所使用之上開行動電話門號實施通訊監察，
    旋於九十九年九月十六日晚間九時四十五分許，在臺中市○
    ○路國光客運朝馬站前查獲甫向韓皓圳購得甲基安非他命之
    吳秉寰（業於觀察、勒戒後，經檢察官為不起訴處分），並
    扣得甲基安非他命二小包（原為一小包，吳秉寰再自行分裝
    為二小包），再於同日晚間十時三十九分許，在臺中市○○
    路○段六號前，對韓皓圳所駕駛之車牌號碼九九三七－ＪＢ
    號之自用小客車實施盤查，再經韓皓圳同意搜索上揭自用小
    客車及韓皓圳位在臺中市○○區○○路一五０巷二一號五樓
    之居所，因而當場查獲並扣得韓皓圳所有如附表二編號一所
    示供其聯絡販賣甲基安非他命事宜所用之ＳＯＮＹ  ＥＲＩ
    ＣＳＳＯＮ廠牌行動電話一具（含門號000000000
    0號ＳＩＭ卡一張），及如附表二編號二所示用以秤量、分
    裝第二級毒品甲基安非他命所用之電子磅秤一臺，因而查悉
    上情。
二、案經臺中市政府警察局烏日分局報請臺灣臺中地方法院檢察
    署檢察官偵查起訴。
    理  由
壹、證據能力方面：
一、按被告以外之人於偵查中向檢察官所為之陳述，除顯有不可
    信之情況者外，得為證據，刑事訴訟法第一百五十九條之一
    第二項亦有明文，而該條之立法理由係認被告以外之人（包
    括證人、鑑定人、告訴人、被害人及共同被告等）之陳述如
    在法官面前為之，因其任意陳述之信用性係在已受確定保障
    之情況下所為，自得作為證據。而現階段刑事訴訟法規定檢
    察官代表國家偵查犯罪、實施公訴，依法其有訊問被告、證
    人及鑑定人之權，證人、鑑定人且須具結，而實務運作時，
    檢察官偵查中向被告以外之人所取得之陳述，原則上均能遵
    守法律規定，不致違法取供，其可信度極高，職是，被告以
    外之人前於偵查中已具結而為證述，除反對該項供述得具有
    證據能力之一方，已釋明「顯有不可信之情況」之理由外，
    即不宜遽指該證人於偵查中之陳述不具證據能力。查本件證
    人吳秉寰於偵查中檢察官訊問時所為之證述，業經依法具結
    擔保其證述之真實性，且其前揭證述，並無證據顯示係遭受
    強暴、脅迫、詐欺、利誘等外力干擾情形或在影響其心理狀
    況，致妨礙其自由陳述等顯不可信之情況下所為，是上開證
    人於偵查中所為之證述，客觀上並無顯不可信之情況，自具
    有證據能力。
二、次按偵查犯罪機關依法定程序監聽之錄音，係以監聽之錄音
    帶為其調查犯罪所得之證據，司法警察依據監聽錄音結果予
    以翻譯而製作之通訊監察譯文，乃該監聽錄音帶內容之顯示
    ，此為學理上所稱之「派生證據」，屬於文書證據之一種。
    於被告或訴訟關係人對其譯文之真實性發生爭執或有所懷疑
    時，法院固應依刑事訴訟法第一六五條之一第二項之規定，
    勘驗該監聽錄音帶以踐行調查證據之程序，俾確認該錄音聲
    音是否為通訊者本人及其內容與通訊監察譯文之記載是否相
    符，或傳喚該通訊者為證據調查。倘被告或訴訟關係人對該
    通訊監察譯文之真實性並不爭執，即無勘驗辨認其錄音聲音
    之調查必要性，法院於審判期日如已踐行提示通訊監察譯文
    供當事人辨認或告以要旨，使其表示意見等程序並為辯論者
    ，其所為之訴訟程序即無不合（最高法院九十七年度台上字
    第五六一號判決意旨參照）。查本案卷內之通訊監察譯文，
    係司法警察依臺灣臺中地方法院核發之九十九年度聲監字第
    一四０二號通訊監察書對被告韓皓圳使用之前揭00000
    00000號行動電話進行合法監聽後，根據監聽錄音結果
    予以翻譯製作而成，有上開通訊監察書、電話附表（見警卷
    第二四至二六頁）暨通訊監察譯文（見警卷第十九至二一頁
    ）在卷可稽，而檢察官、被告、辯護人對該等通訊監察譯文
    之真實性並不爭執，且本院於審理期日亦已踐行提示並告以
    要旨之程序，揆諸上述說明，該等通訊監察譯文應具有證據
    能力。
三、又按被告以外之人（包括證人、鑑定人、告訴人、被害人及
    共同被告等）於審判外之陳述雖不符刑事訴訟法第一百五十
    九條之一至之四等四條之規定，而經當事人於審判程序同意
    作為證據，法院審酌該言詞陳述或書面陳述作成時之情況，
    認為適當者，亦得為證據；當事人、代理人或辯護人於法院
    調查證據時，知有刑事訴訟法第一百五十九條第一項不得為
    證據之情形，而未於言詞辯論終結前聲明異議者，視為有前
    項之同意，同法第一百五十九條之五定有明文。立法意旨在
    於傳聞證據未經當事人之反對詰問予以核實，原則上先予排
    除。惟若當事人已放棄反對詰問權，於審判程序中表明同意
    該等傳聞證據可作為證據；或於言詞辯論終結前未聲明異議
    ，基於尊重當事人對傳聞證據之處分權，及證據資料愈豐富
    ，愈有助於真實發見之理念，且強化言詞辯論主義，使訴訟
    程序得以順暢進行，上開傳聞證據亦均具有證據能力。查本
    件除前開部分外，其餘本案卷內相關證人之證述、文書卷證
    資料，檢察官、被告及辯護人於本院準備程序及審理時，並
    未就有何於刑事訴訟法第一百五十九條第一項不得為證據之
    情形於本院言詞辯論終結前聲明異議，且有關本案證人之證
    述、文書卷證資料亦經本院於審理期日逐一提示、朗讀，並
    告以要旨，本院復審酌相關證人證述筆錄製成、文書卷證資
    料取得，並無證據顯示有何違背程序規定情事，依據上述之
    說明，均應具有證據能力。
貳、實體方面：
一、上開事實，業據被告韓皓圳於偵查、原審及本院審理時均坦
    承不諱（見警卷第六至八頁、偵查卷第七至九頁、原審卷第
    三八、三九、六四頁、本院卷第三四頁反面、第五三至五五
    頁），核與證人即如附表一所示之購毒者吳秉寰於警詢及偵
    查中證述之情節相符（見警卷第十三至十五頁、偵查卷第十
    至十一頁），復有臺灣臺中地方法院核發之九十九年度聲監
    字第一四０二號通訊監察書暨電話附表（見警卷第二四至二
    六頁）、通訊監察譯文（見警卷第十九至二一頁）、臺中市
    政府警察局烏日分局（改制前為臺中縣警察局烏日分局）搜
    索扣押筆錄、扣押物品目錄表、自願搜索同意書（見警卷第
    四九至五六頁）、現場圖及照片（見警卷第五八至六五頁）
    等附卷可稽。衡之甲基安非他命係經公告之第二級毒品，無
    論持有、施用、販賣，均屬違法行為，為治安機關所嚴查，
    此為眾所週知之事實，毒品交易均於隱密下進行，其以通信
    聯絡亦鮮有明白直接以毒品名稱或相近之用語稱之，均以暗
    語或彼此已有默契之含混語意而為溝通，故被告與購毒者吳
    秉寰間之通訊監察譯文雖未見雙方言明購買毒品之對話內容
    ，惟參酌彼此之通訊內容及通聯之時間，核與上開證人之證
    述內容有相當之關聯性，足以補強及擔保其證述有向被告購
    買甲基安非他命之真實性。此外，購毒者吳秉寰確有施用第
    二級毒品甲基安非他命之習性，此有其前案紀錄表及臺灣臺
    中地方法院檢察署檢察官不起訴處分書可查（見本院卷第二
    一、二二頁），且其於附表一編號二所示之時、地向被告購
    得甲基安非他命後，旋即遭警查獲，並扣得甫購得之甲基安
    非他命二小包，嗣該二小包毒品並經檢驗確認為第二級毒品
    甲基安非他命無誤，並有臺灣臺中地方法院九十九年度聲字
    第四八０三號刑事裁定書暨行政院衛生署草屯療養院鑑定書
    在卷可憑（見本院卷第二三、四三頁）。據上事證，足認被
    告坦承有於附表所示之時、地，與購毒者即證人吳秉寰相約
    交易第二級毒品甲基安非他命之自白，確與事實相符。
二、按販賣毒品之所謂販賣行為，須行為人主觀上有營利意圖，
    且客觀上有販入或賣出毒品行為，即足構成，至於實際上是
    否已經獲利，則非所問；必也始終無營利之意思，而以原價
    或低於原價有償讓與他人，方難謂為販賣行為，而僅得以轉
    讓罪論處（參照最高法院九十三年度臺上字第一六五一號判
    決要旨）。又販賣甲基安非他命係政府嚴予查緝之違法行為
    ，且甲基安非他命可任意分裝或增減其分量，各次買賣之價
    格，當亦各有差異，隨供需雙方之資力、關係之深淺、需求
    之數量、貨源之充裕與否、販賣者對於資金之需求如何即殷
    切與否，以及政府查緝之態度，進而為各種不同之風險評估
    ，而為機動性之調整，因之販賣之利得，除經坦承犯行，或
    帳冊價量均記載明確外，委難察得實情，是縱未確切查得販
    賣賺取之實際差價，但除別有事證，足認係按同一價格轉讓
    ，確未牟利之情形外，尚難執此認非法販賣之事證有所不足
    ，致知過坦承者難辭重典，飾詞否認者反得逞僥倖，而失情
    理之平。況販賣者從各種「價差」或「量差」或係「純度」
    謀取利潤方式，或有差異，然其所圖利益之非法販賣行為目
    的，則屬相同，並無二致；衡諸甲基安非他命取得不易，量
    微價高，依一般社會通念以觀，凡為販賣之不法勾當者，倘
    非以牟利為其主要誘因及目的，應無甘冒被查緝法辦重刑之
    危險，平白無端義務為該買賣之工作，是其販入之價格必較
    售出之價格低廉，而有從中賺取買賣差價牟利之意圖及事實
    ，應屬符合論理法則且不違背社會通常經驗之合理判斷。查
    被告與附表一所示之購毒者吳秉寰並非至親，若無藉此牟利
    之情，自無費心自甘承受重典，而涉犯販賣第二級毒品甲基
    安非他命之必要，況被告於偵查及原審審理時供稱：附表一
    編號一係以一千五百元之價格販賣予吳秉寰，成本一千元，
    這次賺五百元；另附表一編號二係以二千元之價格販賣予吳
    秉寰，獲利一千元等語（見偵查卷第九頁反面、原審卷第六
    四頁），是被告二次販賣甲基安非他命予購毒者吳秉寰合計
    獲取價差一千五百元之利潤，其主觀上顯係基於營利之販賣
    意圖而為毒品之提供行為至明。此外，本案復有如附表二編
    號一、二所示供被告聯絡販賣甲基安非他命事宜所用之ＳＯ
    ＮＹ  ＥＲＩＣＳＳＯＮ廠牌行動電話一具（含門號000
    0000000號ＳＩＭ卡一張）及用以秤量、分裝第二級
    毒品甲基安非他命所用之電子磅秤一臺扣案可資佐證，從而
    ，本件事證明確，被告販賣第二級毒品甲基安非他命之犯行
    ，堪以認定，自應依法論科。
三、論罪科刑：
（一）按甲基安非他命係屬毒品危害防制條例第二條第二項第二
      款所定之第二級毒品，不得持有、販賣。是核被告韓皓圳
      如附表一所為，均係犯毒品危害防制第四條第二項之販賣
      第二級毒品罪。被告於各次販賣前持有甲基安非他命之低
      度行為，分別為販賣第二級毒品甲基安非他命之高度行為
      所吸收，均不另論罪。
（二）查刑法於九十四年二月二日修正公布，並自九十五年七月
      一日起生效施行，修正後刑法刪除第五十六條之連續犯規
      定，而基於概括之犯意，連續數販賣毒品之行為，於刑法
      修正刪除連續犯規定之前，均依連續犯論以一罪，依該次
      刑法第五十六條修正理由之說明，謂：「對繼續犯同一罪
      名之罪者，均適用連續犯之規定論處，不無鼓勵犯罪之嫌
      ，亦使國家刑罰權之行使發生不合理之現象」、「基於連
      續犯原為數罪之本質及刑罰公平原則之考量，爰刪除有關
      連續犯之規定」等語，即係將本應各自獨立評價之數罪，
      回歸本來就應賦予複數法律效果之原貌。而所謂集合犯是
      指立法者所制定之犯罪構成要件中，本就預定有數個同種
      類之行為將反覆實行之犯罪而言，將各自實現犯罪構成要
      件之反覆多數行為，解釋為集合犯，而論以一罪。是以對
      於集合犯，必須從嚴解釋，以符合立法本旨。觀諸毒品危
      害防制條例所定之販賣毒品罪之構成要件文義，實無從認
      定立法者本即預定該犯罪之本質，必有數個同種類行為而
      反覆實行之集合犯行，故販賣毒品罪，難認係集合犯。因
      此，就刑法修正施行後多次販賣毒品之犯行，採一罪一罰
      ，始符合立法本旨（最高法院九十七年度台上字第九九號
      判決意旨參照）。本案依本院認定之事實，被告於如附表
      一所示之時間販賣甲基安非他命之行為，犯罪時間均係九
      十五年七月一日之後，係於刑法修正刪除連續犯規定之後
      所犯，且二次交易時間並非一致，每次行為在時間差距上
      可以分開，足認其主觀上難認出於一次決意，在刑法評價
      上亦各具獨立性，每次行為皆可獨立成罪，依社會通念，
      修法後應認為數罪之評價，始符合刑罰公平原則。檢察官
      起訴書亦認被告二次販賣甲基安非他命之犯行，應予分論
      併罰，是被告上揭販賣第二級毒品之犯行，犯意各別，行
      為互異，應予分論併罰。
（三）次按毒品危害防制條例第十七條第二項規定：「犯第四條
      至第八條之罪於偵查及審判中均自白者，減輕其刑。」
      又所謂自白，乃犯罪嫌疑人或被告對自己犯罪事實之全部
      或一部為肯定之供述之謂，其供述之方式不以主動陳述犯
      罪事實之全部或一部為限，即使在偵查或審判中，於接受
      有偵查犯罪或審判職務之公務員就其涉及之犯罪事實訊問
      時，被動為承認該犯罪事實之意思表示者，亦不失為自白
      （最高法院九十七年度台上字第二一一九號判決意旨參照
      ）。經查：被告對於附表一所示販賣第二級毒品甲基安非
      他命之犯罪事實，於偵查中、原審及本院審理時均自白不
      諱，有各該筆錄在卷可稽（見警卷第六至八頁、偵查卷第
      七至九頁、原審卷第三八、三九、六四頁、本院卷第三四
      頁反面、第五三至五五頁），符合毒品危害防制條例第十
      七條第二項之規定，自應就被告所犯二次販賣第二級毒品
      之犯行，均減輕其刑。至被告雖曾於警詢時供稱其毒品來
      源為真實姓名、年籍不詳綽號「阿華」之成年男子，而被
      告辯護人復於原審審理中指稱被告於偵查中曾供出毒品來
      源係名為「卓茂昌」之男子等語（分見警卷第七頁、原審
      卷第四二頁），然經臺灣臺中地方法院檢察署及臺中市政
      府警察局烏日分局追查結果，並未因被告之供述而查出毒
      品來源，此有臺灣臺中地方法院檢察署九十九年十二月二
      十日中檢輝良九九偵二一八四三字第一五六四九０號函及
      臺中市政府警察局烏日分局一００年五月九日中市警烏分
      偵字第一００００一０００三號函附之職務報告書等在卷
      可參（分見原審卷第四四頁、本院卷第四一、四二頁），
      被告自無得再依毒品危害防制條例第十七條第一項規定減
      輕其刑之適用，附此敘明。
（四）復按刑之量定，為求個案裁判之妥當性，法律固賦予法院
      裁量權，但此項裁量權之行使，除應依刑法第五十七條規
      定，審酌行為人及其行為等一切情狀，為整體之評價，並
      應顧及比例原則與平等原則，使罪刑均衡，輕重得宜，以
      契合社會之法律感情。又刑法第五十九條規定犯罪之情狀
      可憫恕者，得酌量減輕其刑，其所謂「犯罪之情狀」，與
      同法第五十七條規定科刑時應審酌之一切情狀，並非有截
      然不同之領域，於裁判上酌減其刑時，應就犯罪一切情狀
      (包括第五十七條所列舉之十款事項)，予以全盤考量，審
      酌其犯罪有無可憫恕之事由（即有無特殊之原因與環境，
      在客觀上足以引起一般同情，以及宣告法定低度刑，是否
      猶嫌過重等等），以為判斷（最高法院九十五年度台上字
      第六一五七號判決意旨參照）。查本案被告販賣第二級毒
      品甲基安非他命之次數固僅有二次，數量非鉅，與大盤販
      賣整批大量毒品者截然有別，獲取之利潤有限，惟毒品戕
      害國人健康，且嚴重影響社會治安，故政府立法嚴禁販賣
      毒品，並以高度刑罰來遏止毒品氾濫之問題，被告為思慮
      成熟之成年人，絲毫未考慮販賣毒品對社會、國人之不良
      影響，害人害己，使施用者成癮，陷入不可自拔之困境，
      復酌以被告所犯如附表一所示販賣第二級毒品罪，其最輕
      本刑為有期徒刑七年之自由刑，尚難謂有何情輕法重之情
      形，是被告所為在客觀上並不會引起一般人同情，本院認
      並無適用刑法第五十九條酌減之餘地，併此說明。
四、原審判決認被告罪證明確，適用毒品危害防制條例第四條第
    二項、第十七條第二項、第十九條第一項，刑法第十一條前
    段、第五十一條第五款等規定，並審酌被告明知第二級毒品
    甲基安非他命具有成癮性，服用後會產生依賴性、耐藥性，
    且戒解不易，嚴重妨害人之身心健康，竟因貪圖利益，販賣
    第二級毒品甲基安非他命予他人施用，嚴重影響社會治安、
    戕害國民身心健康，及被告不思以正當途徑合法掙取金錢，
    圖以販賣第二級毒品獲利，犯罪動機不良，惟念其犯後坦承
    犯行，顯有悔悟之心，且販賣毒品之次數尚少、所得不高等
    一切情狀，分別量處被告有期徒刑三年八月及三年十月，並
    定應執行刑為有期徒刑四年六月。復說明扣案之用以聯絡本
    案販賣第二級毒品所持用之行動電話一具（含ＳＩＭ卡）及
    用以秤量、分裝第二級毒品甲基安非他命所用之電子磅秤一
    臺均沒收，另未扣案之販賣第二級毒品所得財物三千五百元
    亦應沒收，如全部或一部不能沒收時，以其財產抵償之理由
    （詳後述）。核其認事用法俱無不當，量刑亦稱允洽。被告
    上訴指摘原審量刑過重及未依刑法第五十九條予以酌減其刑
    云云，然按量刑之輕重係屬事實審法院得依職權自由裁量之
    事項，茍已斟酌刑法第五十七條各款所列情狀而未逾法定刑
    度，即不得遽指為違法（最高法院著有七十二年度臺上字第
    六六九六號、七十五年度臺上字第七０三三號判例可資參照
    ）；又在同一犯罪事實與情節，如別無其他加重或減輕之原
    因，下級審法院量定之刑，亦無過重或失輕之不當情形，則
    上級審法院對下級審法院之職權行使，原則上應予尊重；而
    關於刑之量定及緩刑之宣告，係實體法上賦予法院得為自由
    裁量之事項，倘其未有逾越法律所規定之範圍，或濫用其權
    限，即不得任意指摘為違法（最高法院著有八十五年度臺上
    字第二四四六號判決、七十五年度臺上字第七０三三號判例
    亦可參照）；查原審判決就其量刑之理由，顯已斟酌刑法第
    五十七條各款所列情狀而未逾法定刑度，所量處之刑期，亦
    稱妥適，並無過重或失輕之不當情形，且被告無得依刑法第
    五十九條規定予以酌減，並據本院說明如上，是以被告之上
    訴核無理由，應予駁回。
五、沒收部分：
    按毒品危害防制條例第十九條第一項前段規定，犯該條例第
    四條之罪者，其供犯罪所用或因犯罪所得之財物，均沒收之
    ，如全部或一部不能沒收時，追徵其價額或以其財產抵償之
    。但該條項並無如同條例第十九條第一項所定「不問屬於犯
    人與否，沒收之」之明文，自屬相對沒收主義之立法。是其
    應沒收之物，應以屬被告所有者為限。又該規定所稱「追徵
    其價額」者，係指所沒收之物為金錢以外之其他財物而無法
    沒收時，應追徵其價額，使其繳納與原物相當之價額。如所
    得財物為金錢而無法沒收時，始應「以其財產抵償之」（最
    高法院九十三年度台上第二七四三號、九十五年度台上字第
    三０五號判決意旨參照）；且金錢為代替物，重在兌換價值
    ，而不在原物，自難拘泥於沒收原物之理論，認沒收販賣毒
    品所得之金錢，以當場查獲扣押者為限，苟能證明其為販賣
    毒品所得之金錢，均應予以沒收（最高法院九十二年度台上
    字第五二二七號判決參照）。據此：
（一）扣案之如附表二編號一、二所示之ＳＯＮＹ  ＥＲＩＣＳ
      ＳＯＮ廠牌行動電話一具（含門號0000000000
      號ＳＩＭ卡一張）及電子磅秤一臺，分別為被告聯繫、販
      賣第二級毒品甲基安非他命事宜及用以秤量、分裝毒品甲
      基安非他命所用之物，且為被告所有等情，業據被告於原
      審審理時坦承不諱（見原審卷第六三頁），自應依毒品危
      害條例第十九第一項規定，分別於被告犯如附表一編號一
      、二所示罪刑項下諭知沒收。
（二）被告犯如附表一所示各次販賣毒品甲基安非他命所得一千
      五百元及二千元雖未扣案，仍應依毒品危害防制條例第十
      九條第一項之規定，分別於被告附表一所示各該販賣甲基
      安非他命犯行之罪刑項下併予諭知沒收，如全部或一部不
      能沒收時，依同條項之規定，以被告之財產抵償之。
（三）至被告於九十九年九月十六日晚間十時三十九分許，在臺
      中市○○路○段六號前，遭警盤查其所駕駛之車牌號碼九
      九三七－ＪＢ號自用小客車，並經被告同意由警搜索上揭
      自用小客車及被告位在臺中市○○區○○路一五０巷二十
      一號五樓之居所，另查扣之被告所有如附表二編號三所示
      之扣案甲基安非他命二包、甲基安非他命吸食器一組（含
      玻璃球二個）、現金六千四百元、ＳＡＭＳＵＮＧ廠牌行
      動電話一具（序號000000000000000號）、ＳＯＮＹ  Ｅ
      ＲＩＣＳＳＯＮ廠牌行動電話空機二具（序號000000000
      000000號、000000000000000號）、ＳＯＮＹ  ＥＲＩＣ
      ＳＳＯＮ廠牌行動電話二具（含門號000000000
      0號、0000000000號ＳＩＭ卡二張）、甲基安
      非他命殘渣袋一包、吸管製藥鏟一支等物，被告供稱係其
      個人施用第二級毒品所用之物，行動電話及現金則與本案
      二次犯販賣第二級毒品甲基安非他命無關（見原審卷第六
      三頁），且本院復查無相關證據足資證明上開扣案物品係
      供被告販賣第二級毒品甲基安非他命所用之物或為犯罪所
      得，難認與本案被告販賣第二級毒品甲基安非他命之犯行
      有關，爰不另為沒收銷燬或沒收之諭知。另員警於查獲購
      毒者吳秉寰時，當場查扣之第二級毒品甲基安非他命二小
      包，乃吳秉寰為供己施用甫向被告購得，且已於所犯之施
      用毒品案件中沒收銷燬（見本院卷第二三頁），亦毋庸於
      本案為沒收銷燬之諭知。
據上論結，應依刑事訴訟法第三百六十八條，判決如主文。
本案經檢察官徐松奎到庭執行職務。
中    華    民    國   100    年    6     月    22    日
            刑事第七庭    審判長法  官  林  榮  龍
                                法  官  黃  仁  松
                                法  官  王  義  閔
上列正本證明與原本無異。
如不服本判決應於收受送達後十日內向本院提出上訴書狀，其未
敘述上訴理由者，並得於提起上訴後十日內向本院補提理由書 (
均須按他造當事人之人數附繕本)「切勿逕送上級法院」。
                                書記官  陳  宜  屏
中    華    民    國   100    年    6     月    22    日
附表一：販賣第二級毒品甲基安非他命部分
┌──┬───┬──────┬─────┬─────┬────────┬──────────────┐
│編號│購毒者│交易聯絡時間│交易時間、│數量及金額│所犯法條        │罪名及宣告刑                │
│    │      │   (民國)   │地點      │（新臺幣）│                │                            │
├──┼───┼──────┼─────┼─────┼────────┼──────────────┤
│ 1  │吳秉寰│99年9 月8 日│於同日9時 │一小包，價│毒品危害防制條例│韓皓圳販賣第二級毒品，處有期│
│    │      │上午8 時31分│許，在臺中│值一千五百│第四條第二項    │徒刑參年捌月，扣案之SONY ERI│
│    │      │至9 時0分間 │市東區大智│元        │                │CSSON廠牌行動電話壹具（含門 │
│    │      │            │街「山大王│          │                │號0000000000號SIM │
│    │      │            │檳榔攤」前│          │                │卡壹張）、電子磅秤壹台均沒收│
│    │      │            │          │          │                │；未扣案販賣第二級毒品所得新│
│    │      │            │          │          │                │臺幣壹仟伍佰元沒收，如全部或│
│    │      │            │          │          │                │一部不能沒收時，以其財產抵償│
│    │      │            │          │          │                │之。                        │
│    │      │            │          │          │                │                            │
├──┼───┼──────┼─────┼─────┼────────┼──────────────┤
│ 2  │吳秉寰│99年9 月16日│於同日晚間│一小包（吳│毒品危害防制條例│韓皓圳販賣第二級毒品，處有期│
│    │      │下午3 時7 分│9時45分許 │秉寰再自行│第四條第二項    │徒刑參年拾月，扣案之SONY ERI│
│    │      │至晚間9時45 │，在臺中市│分裝為二小│                │CSSON廠牌行動電話壹具（含門 │
│    │      │分間        │西屯區朝富│包），價值│                │號0000000000號SIM │
│    │      │            │路「國光客│二千元    │                │卡壹張）、電子磅秤壹台均沒收│
│    │      │            │運朝馬站」│          │                │；未扣案販賣第二級毒品所得新│
│    │      │            │前        │          │                │臺幣貳仟元沒收，如全部或一部│
│    │      │            │          │          │                │不能沒收時，以其財產抵償之。│
│    │      │            │          │          │                │                            │
└──┴───┴──────┴─────┴─────┴────────┴──────────────┘
附表二：扣案物
┌──┬─────────────┬──────────┐
│編號│物品名稱及數量            │備註                │
├──┼─────────────┼──────────┤
│    │扣案之SONY ERICSSON廠牌行 │為被告所有供其與上揭│
│ 1  │動電話一具（含門號０九八九│購買毒品之人聯絡販賣│
│    │五三二七九六號SIM卡一張） │毒品甲基安非他命事宜│
│    │                          │所用之物品，應依毒品│
│    │                          │危害條例第十九第一項│
│    │                          │規定諭知沒收（因左揭│
│    │                          │物品已扣案，並無不能│
│    │                          │沒收之問題，故不為追│
│    │                          │徵其價額之諭知）。  │
├──┼─────────────┼──────────┤
│ 2  │電子磅秤一臺              │為被告所有用以秤量毒│
│    │                          │品甲基安非他命所用之│
│    │                          │物，應依毒品危害防制│
│    │                          │條例第十九條第一項規│
│    │                          │定宣告沒收（同上說明│
│    │                          │，亦毋庸為追徵其價額│
│    │                          │之諭知）。          │
├──┼─────────────┼──────────┤
│ 3  │扣案甲基安非他命二包、甲基│無證據證明與被告本案│
│    │安非他命吸食器一組（含玻璃│販賣毒品有關，均無從│
│    │球二個）、現金六千四百元、│於本判決併為沒收之諭│
│    │SAMSUNG廠牌行動電話一具（ │知。                │
│    │序號000000000000000號）、 │                    │
│    │SONY ERICSSON廠牌行動電話 │                    │
│    │空機二具（ 序號00000000000│                    │
│    │ 9847號、000000000000000號│                    │
│    │）、SONY ERICSSON廠牌行動 │                    │
│    │電話二具（含內搭門號０九七│                    │
│    │0000000號、０九三０│                    │
│    │四八八六八八號SIM卡二張） │                    │
│    │、甲基安非他命殘渣袋一包、│                    │
│    │吸管製藥鏟一支。          │                    │
│    │                          │                    │
└──┴─────────────┴──────────┘